【裁判字號】    95,訴,286
【裁判日期】    950516
【裁判案由】    違反槍砲彈藥刀械管制條例
【裁判全文】
臺灣士林地方法院刑事判決               95年度訴字第286號
公  訴  人  臺灣士林地方法院檢察署檢察官
被      告  甲○○
指定辯護人  本院公設辯護人姜惠如
上列被告因違反槍砲彈藥刀械管制條例案件，經檢察官提起公訴
（95年度偵字第826號），本院判決如下：
    主  文
甲○○未經許可，運輸可發射子彈具有殺傷力之改造手槍，處有
期徒刑伍年貳月，併科罰金新臺幣拾萬元，罰金如易服勞役，以
佰元即新臺幣玖佰元折算壹日，扣案之仿BERETTA 廠M9型半自
動手槍製造之槍枝，換裝土造金屬槍管而成之改造手槍（含彈匣
壹個，槍枝管制編號：0000000000號）壹枝、仿WALTHER 廠PPK/
S 型半自動手槍製造之槍枝，換裝土造金屬槍管而成之改造手槍
（含彈匣壹個，槍枝管制編號：0000000000號）壹枝及土造子彈
伍顆均沒收之。
    事  實
一、甲○○明知未經中央主管機關許可，不得運輸、持有可發射
    金屬或子彈具有殺傷力之槍枝及子彈，竟於民國94年12月22
    日下午4 時許起，在臺北縣淡水鎮○○路上「明宏修車廠」
    內，由真實姓名年籍不詳、綽號「歐弟」之成年男人交予黑
    色背包1 只〔內有仿BERETTA 廠M9型半自動手槍製造之槍枝
    ，換裝土造金屬槍管而成之改造手槍（含彈匣壹個，槍枝管
    制編號：0000000000號）1 枝、仿WALTHER 廠PPK/S 型半自
    動手槍製造之槍枝，換裝土造金屬槍管而成之改造手槍（含
    彈匣壹個，槍枝管制編號：0000000000號）1 枝及具有殺傷
    力直徑約8.9MM 之土造子彈8 顆（經鑑定試射3 顆，餘5 顆
    ）、具殺傷力直徑約7.7 MM之土造子彈1顆（經鑑定試射已
    耗損）〕，並指示於同日晚間7 、8 時許，將上開黑色背包
    攜帶至台北市○○區○○街365 號「中和綠地公園」旁，交
    付予真實姓名年籍不詳、綽號「山貓」之成年男子，甲○○
    並當場獲取1,000 元代價，甲○○遂應允其事，隨即攜帶上
    開黑色背包乘座不知情友人吳佳原所駕駛之車號3033-HK 自
    用小客車前往，途中甲○○打開背包，發覺背包內藏置有上
    開槍枝、子彈，經電話與「歐弟」聯絡後，竟仍基於運輸槍
    彈之犯意，於同日下午5 時許攜帶該槍彈繼續乘車前往「歐
    弟」所指示之地點，嗣於當日即94年12月22日下午10時30分
    許，甲○○依指示將上揭槍彈攜至臺北市○○區○○街365
    號旁「中和綠地公園」等候，因行跡可疑經警盤查，為警在
    其隨身攜帶之黑色背包內扣得前開改造手槍2 支及子彈9 顆
    。
二、案經台北市政府警察局北投分局報告臺灣士林地方法院檢察
    署檢察官偵查起訴。
    理  由
一、證據能力部分：
  (一)按被告以外之人於審判外之言詞或書面陳述，除法律有規定
    者外，不得作為證據，刑事訴訟法第159 條第1 項定有明文
    。而所謂法律有規定者，包括同法第159 條之5 所規定「被
    告以外之人於審判外之陳述，雖不符前四條之規定，而經當
    事人於審判程序同意作為證據，法院審酌該言詞陳述或書面
    陳述作成時之情況，認為適當者，亦得為證據。當事人、代
    理人或辯護人於法院調查證據時，知有第159 條第1 項不得
    為證據之情形，而未於言詞辯論終結前聲明異議者，視為有
    前項之同意。」以傳聞證據具有證據能力之例外情形，最高
    法院著有94年度台上字第6904號判決可資參照。
  (二)本件證人吳佳原於警詢中之陳述，固屬傳聞證據，惟公訴人
    、被告、辯護人就前開審判外之陳述，迄於言詞辯論終結前
    未為異議之聲明，被告甲○○、辯護人就前開證人吳佳原審
    判外之陳述於本院準備程序時並表示「無爭執其證據能力」
    （本院95年4 月3 日準備程序筆錄第2 頁至第3 頁），而本
    院審酌證人吳佳原陳述作成時之情況，核無違法取證及證明
    力明顯過低之瑕疵，亦認為以之作為證據為適當，故依諸上
    開規定及說明，逕依同法第159 條之5 第1 項、第2 項之規
    定採為證據。
二、訊據被告甲○○固不否認有受綽號「歐弟」之託拿扣案之槍
    彈至臺北市○○區○○街365 號旁中和綠地公園旁交予「山
    貓」，惟矢口否認有何非法運輸槍彈之行為，辯稱：伊只示
    順路幫「歐弟」送，且距離不遠，並無運輸槍彈之意思及行
    為云云。
三、經查：
  (一)被告於94年12月22日下午10時30分許，攜帶上揭槍彈至台北
    市○○區○○街365 號「中和綠地公園」旁經警查獲扣案之
    事實，業據被告於警詢、偵查及本院審理時自承，且據證人
    吳佳原於警詢證述屬實（見偵查卷第12至15頁）。而本件扣
    案之手槍及子彈經鑑定結果：送鑑仿貝瑞塔92改造手槍1 枝
    （含彈匣壹個，槍枝管制編號：0000000000號），認係由仿
    BERETTA 廠M9型半自動手槍製造之槍枝換裝土造金屬槍管而
    成之改造手槍，機械性能良好，可擊發適用子彈，認具有殺
    傷力；送鑑仿PPK 7.65改造手槍1 枝（含彈匣壹個，槍枝管
    制編號：0000000000號），認係由仿WALTHER 廠PPK/S 型半
    自動手槍製造之槍枝換裝土造金屬槍管而成之改造手槍，機
    械性能良好，可擊發適用子彈，認具有殺傷力；送鑑改造子
    彈8 顆，認均係具直徑約8.9MM 金屬彈頭之土造子彈，經採
    樣3 顆試射，均可擊發，認具殺傷力；送鑑改造子彈1 顆，
    認係具直徑約7.7MM 金屬彈頭之土造子彈，經試射，可擊發
    ，認具殺傷力，有內政部警政署刑事警察局95年1 月5 日刑
    鑑字第0940198486號槍彈鑑定書1 份在卷可參（詳見偵查卷
    第52至56頁）。
  (二)被告雖以前詞置辯，然查被告於90年間曾因違反槍砲彈藥刀
    械管制條例案件，經臺灣高等法院以92年度上訴字第3939號
    案件判處被告有期徒刑5 年，併科罰金新台幣80000 元，該
    案現仍於最高法院審理之事實，有臺灣高等法院被告前案記
    錄表、該案刑事判決各1 份在卷可稽，且查非法運輸、持有
    槍彈之罪刑極重，近年來一直列為檢警調等機關查緝犯罪之
    重點項目，被告復經歷上開案件偵審程序，自不能諉為不知
    ，衡情被告顯不可能隨意向不熟識之他人收受槍彈，承擔為
    警查獲身陷囹圄之高度風險；又「歐弟」可將價值甚高之槍
    彈交予被告保管，並囑其代為運送，被告在尚未查明背包內
    裝有何物之情形下，即同意代為送至北投「中和綠地公園」
    等情以觀，被告與「歐弟」間關係應頗為密切，更無其所辯
    稱：不知「歐弟」之姓名年籍住址，亦無法聯絡等情形；再
    者，被告於運送途中已知悉綽號「歐弟」所交付之背包內藏
    有扣案之槍彈等情，已據被告於檢察官偵查中（見偵卷第59
    頁偵訊筆錄）及於本院審理時供承不諱（見本院95年5 月2
    日卷第9 、14至15頁審判筆錄），被告倘若確無運輸本件槍
    彈之意，於94年12月22日下午5 時許發覺「山貓」委託其運
    送之物為槍彈後，並隨即通知「歐弟」取回，或交還「歐弟
    」即可，然被告與「歐弟」電話聯絡後，卻仍執意於同日晚
    間8 時許，依指示將本件槍彈送往北投「中和綠地公園」，
    足見被告收受本件槍彈後，有將之搬運輸送之意思，至為明
    灼，從而，被告辯稱：其並無運輸槍彈之故意云云，顯與事
    理有違，洵非可採。且台北縣淡水鎮與台北市北投區「中和
    綠地公園」已分屬不同區域，被告更非短途持送，已產生運
    輸之作用，被告知悉寄送槍彈仍執意為之，且客觀上亦符運
    輸要件，其有運輸槍彈犯行，委無疑義。
  (三)綜上，本件事證明確，被告所辯無非事後卸責之詞，不足採
    信，其犯行堪以認定，應依法論科。
四、論罪之理由：
  (一)核被告甲○○所為，係犯槍砲彈藥刀械管制條例第8 條第1
    項之未經許可運輸可發射子彈具有殺傷力之改造手槍罪及同
    條例第12條第1 項未經許可運輸子彈罪。按「槍砲彈藥刀械
    管制條例第7 條所謂運輸，係指以非販賣，非持有之意思，
    而以單純運輸之意思將物自一地運至相當距離之另一地，並
    含有運輸之作用者而言」，此有最高法院79年度台上字第98
    1 號判決意旨可參，查被告既係受「歐弟」委託，攜帶扣案
    槍彈自臺北縣淡水鎮○○路前至臺北市○○區○○街365 號
    「中和綠地公園」旁，以交付「山貓」，揆諸上揭說明，被
    告所為，核與運輸槍彈之構成要件相符。起訴書認被告此部
    分犯行係犯持有可發射子彈具殺傷力之改造手槍罪及子彈罪
    ，尚有未合，惟起訴基本事實相同，且經本院於審判程序中
    已為罪名變更之告知並命辯論，爰依刑事訴訟法第300條規
    定，變更起訴法條。被告持有槍彈行為為其運輸槍彈之行為
    吸收，均不另論罪。
  (二)被告一行為觸犯前述二罪名，為想像競合犯，應依刑法第55
    條前段規定，從一重之未經許可運輸可發射子彈具有殺傷力
    之改造手槍罪論處。
  (三)爰審酌被告素行不佳，其非法運輸槍彈，危害社會治安，且
    犯後否認犯行，態度不佳，惟考量被告僅係單純受不詳姓名
    年籍綽號「歐弟」成年男子之託，將槍、彈交給「山貓」，
    與從海外走私槍枝進入國內，或接受大盤商以銷售為目的的
    委託運送等行為相較之下，被告之行為顯然不若後者之嚴重
    影響社會治安，所運輸槍彈數量非多，犯罪情節尚非十分重
    大等一切情狀，量處如主文所示之刑，罰金部分並諭知易服
    勞役折算標準，以示懲儆。
五、沒收：
    扣案之仿BERETTA廠M9型半自動手槍製造之槍枝，換裝土造
    金屬槍管而成之改造手槍（含彈匣壹個，槍枝管制編號：00
    00000000號）1枝、仿WALTHER廠PPK/S型半自動手槍製造之
    槍枝，換裝土造金屬槍管而成之改造手槍（含彈匣壹個，槍
    枝管制編號：0000000000號）1 枝及土造子彈5 顆，均為違
    禁物，應依刑法第38條第1 項第1 款宣告沒收；另扣案之直
    徑約8.9MM 金屬彈頭之土造子彈3 顆及直徑約7.7MM 金屬彈
    頭之土造子彈1 顆，因鑑驗試射耗損而僅剩彈殼，已不具殺
    傷力，雖係被告運輸所用，惟非為其所有，均不為沒收之諭
    知，附此敘明。
據上論斷，應依刑事訴訟法第299 條第1 項前段、第300 條，槍
砲彈藥刀械管制條例第8 條第1 項、第12條第1 項，刑法第11條
前段、第55條、第42條第2 項、第38條第1 項第1 款，罰金罰鍰
提高標準條例第2 條，現行法規所定貨幣單位折算新台幣條例第
2 條，判決如主文。
本案經檢察官鄭嘉欣到庭執行職務。
中    華    民    國    95    年    5     月    16    日
                  刑事第三庭審判長法  官  洪英花
                                  法  官  王沛雷
                                  法  官  汪梅芬
以上正本與原本無異。
如不服本判決，應於判決送達後10日內，向本院提出上訴狀。
                                  書記官  張成龍
中    華    民    國    95    年    5     月    16    日
附錄：本案論罪科刑法條全文
槍砲彈藥刀械管制條例第8條第1項
未經許可，製造、販賣或運輸鋼筆槍、瓦斯槍、麻醉槍、獵槍、
空氣槍或第4條第1項第1款所定其他可發射金屬或子彈具有殺傷
力之各式槍砲者，處無期徒刑或5年以上有期徒刑，併科新臺幣1
千萬元以下罰金。
槍砲彈藥刀械管制條例第12條第1項
未經許可，製造、販賣或運輸子彈者，處1年以上7年以下有期徒
刑，併科新台幣500萬元以下罰金。


司法院資訊處製作；財團法人民間司法改革基金會備份。
